【裁判字號】    99,上重更(一),18
【裁判日期】    990706
【裁判案由】    殺人
【裁判全文】
臺灣高等法院刑事判決            99年度上重更(一)字第18號
上  訴  人  臺灣士林地方法院檢察署檢察官
上  訴  人
即  被  告  甲○○
選任辯護人  林威伯律師
上  訴  人
即  被  告  丙○○
                    （另案在臺灣臺北監獄執行中）
指定辯護人  本院公設辯護人郭書益
上列上訴人因被告殺人案件，不服臺灣士林地方法院98年度重訴
字第11號，中華民國98年10月13日第一審判決（起訴案號：臺灣
士林地方法院檢察署98年度偵字第9781號），提起上訴，經判決
後由最高法院發回更審，本院判決如下：
    主  文
原判決關於丙○○共同成年人故意對兒童犯殺人罪部分及定執行
刑部分暨甲○○部分均撤銷。
丙○○共同成年人故意對兒童犯殺人罪，處死刑，褫奪公權終身
；又共同殺人，處死刑，褫奪公權終身，扣案木劍壹把沒收。應
執行死刑，褫奪公權終身，扣案木劍壹把沒收。
甲○○共同成年人故意對兒童犯殺人罪，處無期徒刑，褫奪公權
終身；又共同殺人，處無期徒刑，褫奪公權終身，扣案木劍壹把
沒收。應執行無期徒刑，褫奪公權終身，扣案木劍壹把沒收。
    事  實
一、丙○○、甲○○均為成年人，丙○○前因懲治盜匪條例案件
    ，經臺灣高等法院花蓮分院79年度上訴字第150 號判處有期
    徒刑十四年確定，於民國89年9月1日縮短刑期假釋出監，惟
    於假釋期間未遵守保護管束規定報到，經撤銷假釋，尚餘殘
    刑9年5月3日，現於臺灣臺北監獄執行中（不構成累犯）。
    丙○○於95年間透過鄧淨薷認識丁○○，丙○○因沈迷六合
    彩賭博，明知無正常收入，無力清償債務，竟意圖自己不法
    所有，基於詐欺取財之犯意，於97年12月間某日，在基隆市
    ○○街鄧淨薷住處，向丁○○借款新臺幣（下同）200 萬元
    ，並佯稱從事高利貸放款，願每月支付利息10萬元，定於98
    年6月30 日前還清等語，使丁○○陷於錯誤，於97年12月30
    日自其配偶乙○○設於合作金庫銀行大稻埕分行帳戶提領二
    百萬元借予丙○○（丙○○犯詐欺取財罪部分已判決確定）
    。丙○○於98年4 月間，明知無償債能力，且已無法償還上
    開借款，又基於詐欺取財犯意，向丁○○謊稱有臺北縣蘆洲
    市之房屋可供擔保抵償，向丁○○借款150 萬元，並佯稱於
    98年6 月30日前連同上開借款一併清償，丁○○不疑有他，
    於98年5月14日自其合作金庫銀行大安分行帳戶提領148萬元
    借予丙○○。嗣丁○○於98年6 月中旬陸續向丙○○催討上
    開債務，並要求丙○○必須於98年6 月30日前依約償還，致
    丙○○心生怨懟，謀劃趁丁○○出遊時請求丁○○延展上開
    債務清償期限。98年6 月26日某時，丙○○趁丁○○以電話
    和其聯絡時，邀請丁○○帶同年僅九歲之兒子即兒童蔡ＯＯ
    （88年12月生，真實姓名年籍詳卷內戶籍資料）於翌日（27
    日）出遊，98年6月27日上午8時許，甲○○駕駛車牌號碼00
    -0000 號自小客車搭載丙○○，至臺北縣汐止市汐止火車站
    前接載丁○○及蔡ＯＯ，接連於98年6 月28日、29日分別前
    往宜蘭、花蓮、梨山、臺北縣石門鄉荖梅村○○○鄉○○○
    路等處遊玩。98年6月29日晚間6時許，丙○○與丁○○因上
    開債務問題在臺北縣貢寮鄉萊萊磯釣場附近之濱海公路旁發
    生口角，丁○○堅持丙○○必須於翌日（30日）清償上開債
    務，否則將對丙○○提出詐欺告訴等語。丙○○於98年6 月
    29日萌生殺害丁○○之犯意，旋又放棄。隔天即30 日上午6
    時許，甲○○駕駛車號00-0000 號自小客車搭載丙○○，至
    基隆市○○○路丙○○租屋處接載丁○○及蔡ＯＯ，至臺北
    縣石門鄉荖梅村等處遊玩，至下午6 時許，丙○○與丁○○
    又因債務問題發生口角，丙○○即再萌生殺人犯意，當日21
    時許，將丁○○、蔡ＯＯ載至基隆市火車附近下車後之返途
    中，丙○○告知甲○○要於隔天即98年7月1日將丁○○、蔡
    ＯＯ殺害之事。丙○○與甲○○謀議既定，乃於98年7月1日
    上午6時30 分許，由甲○○駕駛上開自小客車搭載丙○○至
    基隆市中正區基隆火車站附近搭載丁○○及蔡ＯＯ後，四人
    復前往臺北縣汐止市大尖山附近公路遊玩。同日上午11時許
    ，在臺北縣汐止市○○路○段附近某涼亭處，丙○○與丁○○因上開債務問題再度發生嚴重口角，丙○○殺害丁○○及
    蔡ＯＯ之決意更堅，同日下午1 時許，丙○○為求順利殺害
    丁○○及蔡ＯＯ，趁渠等途經臺北縣汐止市○○路○ 段某商
    店購買小籠包及奶茶之機會，丙○○將自不知情之張楊月鶴
    處取得之舒眠諾思安眠藥物二顆摻入奶茶中，給蔡ＯＯ飲用
    後，復以防止日曬頭昏為由，詐騙丁○○服用舒眠諾思安眠
    藥物3顆後，旋即帶往臺北縣汐止市○○路○段○○○ 號康誥坑
    溪水潭遊玩。趁丁○○及蔡ＯＯ藥力發作精神不佳狀態，丙○○、甲○○基於共同殺人之犯意聯絡，丙○○指示甲○○
    帶同蔡00至該處下游水潭，趁四下無人之際，由甲○○以雙
    手按壓蔡ＯＯ頸部，使蔡ＯＯ入水二至三分鐘，致溺水窒息
    死亡後，甲○○回到丁○○所在之上游溪邊水潭處，丙○○
    、甲○○二人又基於上開共同殺人之犯意，趁丁○○暈眩之
    際，先行指示甲○○自丁○○身後雙臂扶起安坐於較靠溪邊
    水潭處，丙○○即持木劍，重擊丁○○頸部，致其落水，再
    觀察丁○○是否死亡，發現丁○○尚有知覺後，丙○○即跳
    入水中，再度持木劍重擊丁○○頸部二次，致丁○○昏迷後
    溺水窒息死亡，丙○○、甲○○見丁○○及蔡ＯＯ已無生命
    跡象後，旋即駕車逃離現場。嗣經前往該處遊玩之民眾於98
    年7月4 日下午3時20分許發現蔡ＯＯ屍體，員警到場後循康
    誥坑溪上游三十公尺左右水潭再發現丁○○屍體。經採集DN
    A 比對證明該二具無名屍為丁○○、蔡ＯＯ，嗣經警循線追
    查，在基隆市○○區○○街○○號張楊月鶴住處，當場查獲甲○○藏匿於該處，復於該處房間衣櫥內查獲丙○○，丙○○
    、甲○○於同日上午8時24分許帶同警員前往該住處後方「
    清國井」內起獲丁○○、蔡ＯＯ之衣物及丁○○之皮包、行
    動電話等物品、丙○○持用之兇器木劍一把，而查悉上情。
二、案經告訴人乙○○提起告訴及臺北縣政府警察局汐止分局報
    告臺灣士林地方法院檢察署檢察官偵查起訴。
    理  由
甲、程序方面：
    按被告以外之人於審判外之言詞或書面陳述，除法律有規定
    者外，不得作為證據；又被告以外之人於審判外之陳述，雖
    不符合同法第159條之1至第159條之4之規定，但經當事人於
    審判程序同意作為證據，法院審酌該言詞陳述或書面陳述作
    成時之情況，認為適當者，亦得為證據。當事人、代理人或
    辯護人於法院調查證據時，知有第159條第1項不得為證據之
    情形，而未於言詞辯論終結前聲明異議者，視為有前項之同
    意，刑事訴訟法第159條第1項及第159條之5分別定有明文。
    本判決後述所引用之供述證據，當事人於本院準備程序及審
    判期日均表示無意見而不予爭執，且迄言詞辯論終結前均未
    聲明異議，本院審酌上開證據資料製作時之情況，尚無違法
    不當及證明力明顯過低之瑕疵，亦認為以之作為證據應屬適
    當，揆諸前開規定，爰逕依刑事訴訟法第159條之5規定，認
    前揭證據資料均例外有證據能力。
乙、實體方面：
一、訊據上訴人即被告丙○○、甲○○均坦承於上開時地先後殺
    害蔡ＯＯ、丁○○不諱，被告甲○○之辯護人辯稱：(一)被告
    甲○○於下手實施殺害行為之際，是遭共犯丙○○脅迫。(二)
    98年7月1日當時丙○○形成殺意時，並未告知甲○○，且下
    藥與誘騙被害人服下抗憂鬱藥皆是丙○○單獨為之，不能成
    立共同正犯等語。然查：
  (一)被告丙○○、甲○○均坦承於上開時地先後殺害蔡ＯＯ、丁○○不諱，並有丁○○使用之門號0000000000號行動電話與
    被告丙○○使用之門號0000000000號行動電話之通聯調閱查
    詢單二紙、自98年6 月27日起至98年7月1日之雙向通聯紀錄
    一份、被告甲○○駕駛之車號00-0000 號汽車車籍查詢資料
    一紙、車行紀錄查詢結果2紙、頭城收費站南下於98年6月27
    日上午10時01 分57秒、七堵收費站北上於98年7月1日上午8
    時57分43 秒之車輛影像資料2幀、丁○○、蔡00從汐止火車
    站下火車準備出站畫面3幀、汐止市○○路○段○○○號巷口、
    185號、144 號、156號前監視器攝得被告二人駕駛上開汽車
    上山畫面、汐止市○○路○段○○號、86 號、125號巷口、177
    巷口攝得被告2 人行兇後駕駛上開汽車離去之畫面（見偵卷
    第73至79 頁、第90至93頁、第99至105頁）、臺北縣政府警
    察局汐止分局處理相驗案件初步調查報告暨報驗書1 紙、陳
    屍現場照片四幀、現場勘查手繪示意圖一紙、員警職務報告
    書一紙、臺北縣政府警察局汐止分局刑案現場初步紀錄表 1
    份、臺灣士林地方法院檢察署檢驗報告書二份、臺北縣警察
    局鑑驗書一份、於「清國井」內起出之丁○○、蔡ＯＯ衣物
    及凶器證物清冊一份（見98年度相字第424 號卷－下稱相驗
    卷，第2頁、第6至11頁、第62至82頁、第224、225頁、偵查
    卷第16、17頁）、臺北縣政府警察局汐止分局轄內雙屍命案
    現場勘察報告一份（見原審卷(一)證物袋內）在卷可稽，復有
    用以敲擊丁○○之木劍一把（見原審卷(二)第18、19頁照片）
    、舒眠諾思安眠藥四顆（見偵卷第238頁、原審卷(二)第20 頁
    照片）扣案可憑；又被害人蔡ＯＯ之遺體經解剖，其頸部有
    皮下出血痕，頸部深層組織間有鬱血及出血痕狀，雙肺肋膜
    囊積血水，雙肺水腫，蝶竇內積血水，其頸部皮下出血及肌
    肉間出血痕，生前有遭扼頸，體液內含有Zolpidem藥物，另
    其肺臟、蝶竇有多量血水，可證生前溺水，死亡原因為窒息
    併呼吸性休克、溺水、服用摻有安眠藥物飲料、遭人扼頸，
    最後因呼吸性休克死亡，死亡方式為「他殺」；被害人丁○○之遺體經解剖，頭額頂顳部枕部受有外傷，雙肺水腫肋膜
    囊積血水，蝶竇內積血水，雙手臂有束縛挫擦傷痕，其組織
    切片顯示吸入大量水份，可證係溺水窒息，又扣案之舒眠諾
    思安眠藥含有Zolpidem成份，丁○○體液檢驗出含有Zolpid
    em，可證其生前服用該安眠藥物，其生前遭鈍器敲擊頭額、
    枕部，雙手臂鈍挫傷，溺水於淺深度之溪池畔，研判係在他
    人脅持下溺水、窒息，最後因呼吸性休克死亡，死亡機轉為
    呼吸性休克，死亡方式為「他殺」，有法務部法醫研究所98
    醫剖字第0981101877號、第0000000000號解剖報告書、98醫
    鑑字第0981101975號、第0000000000號鑑定報告書各一份在
    卷可佐（見相驗卷第226至264頁）；又直接引致被害人丁○○之死亡原因為「窒息併呼吸性休克」，先行原因為「溺水
    、雙臂遭脅持」、「生前遭餵食安眠藥物、鈍擊頭部」，直
    接引致蔡ＯＯ之死亡原因為「窒息併呼吸性休克」，先行原
    因為「溺水」、「服用摻有安眠藥物食料、遭扼頸」，有臺
    灣士林地方法院檢察署相驗屍體證明書二紙在卷可參（見相
    驗卷第267、268頁），足徵被告丙○○、甲○○自白與事實
    相符。
  (二)被告丙○○、甲○○二人係於98年6 月30日21時許共同謀議
    殺害丁○○、蔡ＯＯ之事實，業據被告丙○○於警詢時供稱
    ：「6月30 日我們四人（指被告二人及丁○○、蔡ＯＯ）先
    去臺北縣福隆海山浴場玩，中午去貢寮濱海公路萊萊磯釣場
    釣魚，晚上我與甲○○回基隆市○○街○○號過夜」、「（何
    時準備要殺害曾云華？）98年6 月29日上午，她要我還錢，
    我們大吵一架後，我就有殺她的意思，6月30 日我必須還她
    一筆借款本金新臺幣二百萬元，但是我不夠錢還她，我要她
    讓我延期，她不肯，晚上我們又吵架，下午6 時許，我就下
    定決心要殺害她，但是找不到機會，直到7月1日才動手殺她
    」等語綦詳（見偵卷第11頁），核與被告甲○○於警詢時供
    稱：「30日那天早上6 點多，我跟丙○○從基隆市○○街出
    發到基金三路的租屋處載她們母子二人到石門鄉老梅村山區
    看風景，之後約12時左右又到福隆那邊走走，當天晚上我就
    載她們二人到基隆火車站附近下車，她們自己去找旅社居住
    ，…之後我就跟丙○○就回到調和街張楊月鶴的住處居住」
    、「（丙○○是於何時？在何處告知你要將丁○○、蔡ＯＯ
    二人殺害？）是在6月30 日晚上21時許，當曾云華、蔡ＯＯ
    二人下車之後，在返回調和街59 號途中告知我要於隔天（7
    月1 日），要在汐止將曾云華、蔡ＯＯ殺害」、「（你為何
    要聽命丙○○，殺害曾云華、蔡ＯＯ二人無任何代價？）因
    為他是我大哥，而且平時對我不錯，並且曾幫我償還一佰多
    萬卡價，因此我才會幫助他犯下此案」等語（見偵卷第20至
    21頁），及於偵查中供稱：「（你大哥丙○○何時跟你講說
    要動手殺死曾云華母子？）98年6 月30日晚上差不多載死者
    母子去基隆火車站去找旅社回來時候，差不多8、9點」等語
    吻合（見偵卷第186至187頁）。顯見被告丙○○、甲○○係
    於98年6 月30日共同謀議要殺害丁○○、蔡ＯＯ母子二人甚
    明。再參諸被告丙○○於本院前次審理時證稱：「（據筆錄
    所載，你先說於98年6月29日下午6時下定決心要殺害丁○○
    ，後來在同一筆錄你又說是同一年即隔一天6月30 日吵完架
    之後你才下定決心要殺她，何者為真？）在29日當天即有想
    殺她，當天又放棄，隔天30日才有真正的動機」、「（你在
    何時告訴甲○○說你要殺害被害人？你如何告訴她？談話內
    容為何？）30日。我告訴他說錢還不出來，對方說不還錢則
    要報警，我就將要殺害被害人的事告訴甲○○」、「（甲○○聽到你說的話如何回應？）之後我們便共同去做這件事」
    （見本院前審卷第67頁反面至68頁），及於本院審理時證稱
    ：「（你在6月30 日當天你是否有跟甲○○說要處理被害人
    ？）有」、「（當天甲○○是否有跟你說再考慮一下？）沒
    有」等語明確（見本院卷第77頁）益徵被告二人確係在98年
    6月30 日共同謀議殺害丁○○、蔡ＯＯ二人極明。至被告甲○○於本院準備程序時供稱：伊於6月30 日沒有說要把小孩
    殺掉，是7月1日到現場的時候，才決定把小孩殺掉云云（見
    本院審理卷第48頁），被告丙○○於本院準備程序時供稱：
    伊於98年6月30日有放棄殺人犯意，真正有決意是在98年7月
    1 日云云，並於本院審理中為相同之證述（見本院審理卷第
    48頁、第77頁），應屬附和被告甲○○之詞，復與被告二人
    於警詢時之供述相異，而警詢時之供述，距案發時間最近，
    記憶清晰，並無出於不自由意志，係出於真意之陳述，應較
    可採，是被告二人本院審理時均翻稱：係98年7月1日始萌生
    殺人之犯意云云，核與實情不合，委無可取。
  (三)另被告甲○○之辯護人雖辯稱：被告甲○○於下手實施殺害
    行為之際，是遭共犯丙○○脅迫云云，然查被告丙○○於本
    院前審時證稱：伊在98年6 月30日告訴甲○○說錢還不出來
    ，曾云華說不還錢則要報警，伊就將要殺害被害人的事告訴
    甲○○，伊指示甲○○把小孩從上游帶到下游，把小孩子壓
    在水裡，當天伊並無以恐嚇或脅迫手段要甲○○做這件事等
    語（見本院前審卷第68頁筆錄），再參諸被告甲○○於警詢
    時供稱：「（你為何要聽命丙○○，殺害曾云華、蔡ＯＯ二
    人無任何代價？）因為他是我大哥，而且平時對我不錯，並
    且曾幫我償還一佰多萬卡價，因此我才會幫助他犯下此案」
    等語（見偵卷第21頁），足證被告丙○○並無脅迫被告甲○○下手殺害被害人甚明。
  (四)綜上所述，被告甲○○之辯護人所辯，殊無可採。本案事證
    明確，被告二人犯行堪以認定。
二、查被告丙○○、甲○○犯殺人罪時均係成年人，被害人蔡Ｏ
    Ｏ則為未滿12歲之兒童，有蔡ＯＯ之戶籍資料一紙在卷可憑
    （見偵卷第198 頁）。按刑法分則加重刑罰之規定，係就常
    態之犯罪類型，變更其罪型，加重其法定刑，而成為另一獨
    立之罪，其罪名及構成要件與常態犯罪之罪名及構成要件應
    非相同，有罪之判決書，自應諭知其罪名及構成要件；又兒
    童及少年福利法第70條第1 項前段「成年人故意對兒童、少
    年犯罪者，加重其刑至二分之一」之規定，係屬刑法分則加
    重之性質，非僅單純之刑度加重，即其構成要件亦與常態犯
    罪之罪型不同，為一獨立之犯罪構成要件（最高法院72年度
    臺上字第6785號判例、最高法院92 年第1次刑事庭會議決議
    等意旨參照）。核被告丙○○、甲○○所為，殺害曾云華部
    分，係犯刑法第271條第1項之殺人罪；又殺害兒童蔡ＯＯ部
    分，係犯刑法第271條第1 項、兒童及少年福利法第70條第1
    項前段之成年人故意對兒童犯殺人罪。被告二人就殺害丁○○、蔡ＯＯ之犯行間，有犯意聯絡及行為分擔，皆為共同正
    犯。被告二人殺害未滿12歲之兒童蔡ＯＯ之犯行，其法定刑
    為死刑、無期徒刑或十年以上有期徒刑。除法定刑死刑及無
    期徒刑部分，依法不得加重外，其有期徒刑部分，應依兒童
    及少年福利法第70條第1 項前段規定加重其刑。又殺人罪係
    侵害個人生命法益之犯罪，其罪數之計算，以被害生命之多
    寡，決定其犯罪之罪數。被告二人先後殺害丁○○、蔡ＯＯ
    二人，時地各別，行為互殊，侵害二個生命法益，成立二個
    殺人罪，應予數罪併罰。
三、原審認被告二人犯殺人罪事證明確，成立一個殺人罪，固非
    無見。惟查：(一)刑法上之接續犯，係指以單一行為，經數個
    階段，持續侵害同一法益而言（最高法院70年臺上字第2898
    號判例參照）。被告丙○○先指示被告甲○○將蔡ＯＯ帶至
    水潭處，由被告甲○○以雙手按壓蔡ＯＯ頸部入水二、三分
    鐘，致蔡ＯＯ溺水窒息死亡後，被告丙○○後指示甲○○將
    暈眩之丁○○身後雙臂扶起安坐於較靠溪邊水潭處，由被告
    丙○○持木劍，重擊丁○○頸部，致其落水，被告丙○○即
    跳入水中，再持木劍重擊丁○○頸部二次，致丁○○昏迷後
    溺水窒息死亡，應已侵害兩個生命法益，自屬兩個單一之犯
    罪，兩者之間，殊無接續關係之可言，原判決就此兩個單一
    之犯罪，依接續關係，論以一罪，其法律見解，容有未合。
    (二)被告丙○○與被害人丁○○素無怨仇，丁○○尚借款予被
    告丙○○花用，僅因丁○○不同意展延債務清償期，被告立
    即找被告甲○○謀議殺害丁○○及其子蔡ＯＯ，其犯罪動機
    令人髮指。又被害人蔡ＯＯ年僅9 歲，跟隨其母丁○○外出
    遊玩，被告丙○○為恐犯行敗露，竟主導連同稚幼之蔡ＯＯ
    一併殺害，顯然視人命如草芥，惡性重大。又被告丙○○主
    導殺人之全部過程，殺人手段冷酷兇殘，泯滅人性，且於偵
    審中從未謀求與被害人家屬乙○○和解，是檢察官認原審判
    決被告丙○○無期徒刑過輕，為有理由。另原審以被告甲○○犯行事證明確，適用刑法第271 條及兒童及少年福利法第
    70 條第1項前段之規定，並審酌刑法第57條所列各款事由，
    量處被告甲○○無期徒刑，其量刑尚稱妥適，是檢察官上訴
    指摘原審判決被告甲○○量刑過輕，為無理由。然原判決既
    有上揭可議之處，自無可維持，應由本院將原判決撤銷。爰
    審酌被告丙○○因不滿債主丁○○不同意延展債務清償期，
    竟萌生殺意丁○○、蔡ＯＯ母子，找被告甲○○共同謀議殺
    人，先騙使被害人二人服用安眠藥物，乘藥效發作，由被告
    甲○○強將蔡ＯＯ按入溪水中致窒息溺斃，被告丙○○則持
    扣案木劍重擊被害人丁○○，致丁○○落水昏迷溺斃，又殺
    人後隨地棄屍，二人殺人之手段冷酷兇殘，泯滅人性，且於
    偵審中從未謀求與被害人家屬乙○○和解，並斟酌被告二人
    素行、犯罪動機，及犯罪後供認犯行之態度等一切情狀，本
    院認被告丙○○主導殺害丁○○母子之全部過程，其犯行人
    神共憤，天理難容，顯非死刑以外之刑得以矯正教化，經權
    衡公平正義之理念及被害人家屬失親之哀痛，被告丙○○有
    與社會永久隔離之必要，所犯二個殺人罪各量處死刑，並依
    刑法第37條第1 項之規定宣告褫奪公權終身，應執行死刑，
    褫奪公權終身；本院認被告甲○○固屬殺人之共犯，殺人手
    段冷酷兇殘，泯滅人性，惟其係聽命於被告丙○○行事，且
    對被告丙○○取得安眠藥讓丁○○、蔡ＯＯ使用之事並未參
    與，其犯罪情節較被告丙○○為輕，罪不及死，所犯二個殺
    人罪各量處無期徒刑，並依刑法第37條第1 項之規定宣告褫
    奪公權終身，應執行無期徒刑，褫奪公權終身。扣案木劍一
    把，為被告丙○○所有供犯罪所用之物，應依刑法第38條第
    1 項第2款規定宣告沒收；另扣案之舒眠諾思安眠藥4顆，係
    不知情之張楊月鶴所有，並非被告丙○○、甲○○所有，及
    其餘扣案物品，均無證據證明與被告二人殺人犯行有關，則
    不予宣告沒收。
據上論斷，應依刑事訴訟法第369條第1項、第364條、第299條第
1項前段，刑法第28 條、第271條第1項、第51條第1款、第3款、
第37條第1項、第38條第1項第2款，兒童及少年福利法第70條第1
項前段，判決如主文。
本案經檢察官陳昱旗到庭執行職務。
中    華    民    國    99    年    7     月    6     日
                  刑事第二十庭審判長法  官  楊貴雄
                                    法  官  許必奇
                                    法  官  周明鴻
以上正本證明與原本無異。
如不服本判決，應於收受送達後10日內向本院提出上訴書狀，其
未敘述上訴之理由者並得於提起上訴後10日內向本院補提理由書
（均須按他造當事人之人數附繕本）「切勿逕送上級法院」。
                                    書記官  郭彥琪
中    華    民    國    99    年    7     月    6     日
附錄：本案論罪科刑法條全文
中華民國刑法第271條
（普通殺人罪）
殺人者，處死刑、無期徒刑或10年以上有期徒刑。
前項之未遂犯罰之。
預備犯第1項之罪者，處2年以下有期徒刑。
兒童及少年福利法第70條
（加重刑法）
成年人教唆、幫助或利用兒童及少年犯罪或與之共同實施犯罪或
故意對其犯罪者，加重其刑至二分之一。但各該罪就被害人係兒
童及少年已定有特別處罰規定者，不在此限。
對於兒童及少年犯罪者，主管機關得獨立告訴。


司法院資訊處製作；財團法人民間司法改革基金會備份。
